臺灣新竹地方法院民事簡易判決
110年度竹東簡字第102號
原      告  彤雲山莊社區管理委員會

法定代理人  戴興仁  
訴訟代理人  彭首席律師
複  代理人  張奕靖  
被      告  張錦榮  
            李淵貴  


            李秋賢  
            林培瑛  
            曾家駿  

            葉慧珍  

            蘇美姬  
上列當事人間請求給付管理費事件，本院於民國110年12月7日辯
論終結，判決如下：
    主      文
被告各應給付原告如附表總金額欄所示之金額，及自民國一一○
年三月二十二日起至清償日止，按週年利率百分之五計算之利息
。
訴訟費用由被告負擔。
本判決得假執行。
    事實及理由
壹、程序方面：
    被告經合法通知，均未於言詞辯論期日到場，核無民事訴訟
    法第386條各款所列情形，爰依原告之聲請，由其一造辯論
    而為判決。
貳、實體方面：
一、原告主張：原告為彤雲山莊社區（下稱系爭社區）管理委員
    會，被告張錦榮為原告所管理之系爭社區之住戶，其餘被告
    則為系爭社區之區分所有權人，依系爭社區規約第1條、第1
    7條之約定，住戶及區分所有權人均負有繳納每半年新臺幣
    （下同）7,200 元（東A區、中區、北區：管理6,000元、電
    梯維護1,200元）、6,000元（東B區、南區、別墅各區）管
    理費之義務，採預收方式，於每年3 月、9 月繳費，若未在
    規定之日期前繳納應繳金額時，原告得訴請法院命其給付應
    繳之金額，及另外收取按週年利率5﹪計算之遲延利息。詎被
    告未依約繳納如附表所示期間之管理費及管制條碼費，迭經
    原告催討，均不獲置理。為此，爰依公寓大廈管理條例第21
    條之規定及系爭社區規約第17條第1、2、4項之約定提起本
    件訴訟，請求被告給付積欠之管理費、管制條碼費及由每名
    被告平均分擔之本件律師費用各為2,727元等語。並聲明：
    如主文第1 項所示。
二、被告未於言詞辯論期日到場，亦未提出書狀作何聲明或陳述
    。
三、得心證之理由：
　㈠原告主張之上開事實，業據提出與其所述相符之新竹縣寶山
    鄉公所109年11月27日寶工字第1090004211號函、公寓大廈
    管理組織報備證明、建物登記第一類謄本、系爭社區規約、
    原告寄發之存證信函及中華郵政掛號郵件收件回執、被告之
    戶籍謄本等件為證；而被告已於相當時期受合法之通知，既
    未於言詞辯論期日到庭，亦未提出任何書狀加以爭執，本院
    依調查證據之結果，自堪信原告之事實為真實可採。
　㈡按「區分所有權人或住戶積欠應繳納之公共基金或應分擔或
    其他應負擔之費用已逾2 期或達相當金額，經定相當期間催
    告仍不給付者，管理負責人或管理委員會得訴請法院命其給
    付應繳之金額及遲延利息」，公寓大廈管理條例第21條定有
    明文。次按系爭規約第17條第1、2、4項約定：「一、為充
    裕共用部分在管理上必要之經費，區分所有權人應遵照區分
    所有權人會議議決之規定向管理委員會繳交下列款項：（一
    ）公共基金。（二）管理費（具有電梯之公寓，另需繳交電
    梯維護費。」、「二、管理費（電梯維護費）之收繳（一）
    管理費（電梯維護費）之分擔基準，由各區分所有權人依照
    區分所有權人會議之決議分擔之。（二）管理費（電梯維護
    費）之收繳程序及支付方法授權管理委員會訂定。（三）管
    理費已足敷第十八條第二款開支為原則。（四）計費週期與
    繳納時間、金額：繳款單位以獨立門牌區分所有權人為繳納
    當事人，每半年一次。⒈計費週期：每年區分上、下半年兩
    期，上半年為每年3月1日至8月31日止；下半年為9月1日至
    翌年2月28日止。⒉繳費期限：上半年：3月1日至3月31日止
    （1個月）下半年：9月1日至9月30日止（1個月）每年2、8
    月份下旬，管理委員會將會發出下期管理費繳納通知單，通
    知單將會註明應繳期別、金額及併附欠繳期別、金額繳納通
    知單。依法管理費之責任為區分所有權人，承租人僅是代為
    繳款者，故管理委員會只認定區分所有人必須負起繳納管理
    費之責。管理費繳納通知單發至區分所有權人名冊之通訊地
    址，若通訊地址異動，應自行至管理委會修正通訊資料，但
    管理費繳納之責任仍需由區分所有權人自行承擔。（五）每
    期/每戶繳費金額：管理費由區分所有權人會議之決議分擔
    之。⒈東A區：7,200元（管理6,000、電梯維護1,200）。⒉東
    B區：6,000元。⒊中區：7,200元（管理6,000、電梯維護1,2
    00）。⒋南區：6,000元。⒌北區：7,200元（管理6,000、電
    梯維護1,200）。⒍別墅各區：6,000元。管理費收據請各區
    分所有權人注意保管。」、「四、管理費積欠之處理（一）
    區分所有權人或住戶若在規定之日期前積欠應繳納之管理費
    或應分擔或其他應負擔之費用，逾當期繳納期限，管理委員
    會即會發出催繳通知單。（二）經30天期間催告仍不給付者
    ，管委會將依法發出存證信函於區分所有權人。存證信函寄
    出後30日仍未回應，管理委員會得依需要訴請地方調解委員
    會調解，調解未果，訴請法院命期給付應繳之金額及遲延利
    息，遲延利息以未繳金額之年息5%計算，並須支付因催收衍
    生之郵、電、訴訟服務費、訴訟規費及聘請律師費。」。經
    查，被告積欠之管理費、條碼費及被告應給付之律師費分擔
    額各如附表所示，業如前述。準此，原告請求被告給付積欠
    之管理費、條碼費及律師費分擔額，即屬有據。
四、末按給付有確定期限者，債務人自期限屆滿時起負遲延責任
    ；給付無確定期限者，債務人於債權人得請求給付時，經其
    催告而未為給付，自受催告時起，負遲延責任，其經債權人
    起訴而送達訴狀，或依督促程序送達支付命令，或為其他相
    類之行為者，與催告有同一之效力；遲延之債務，以支付金
    錢為標的者，債權人得請求依法定利率計算之遲延利息。但
    約定利率較高者，仍從其約定利率，民法第229條第1項、第
    2項、第233條第1項分別定有明文。查系爭社區規約第17條
    第2、4項約定，系爭社區之管理費應於每期即3 月、9 月繳
    費，區分所有權人若在規定之日期前未繳納應繳金額時，管
    理委員會得訴請法院命其給付應繳之金額及遲延利息，遲延
    利息以未繳金額之年息5%計算，有原告提出之系爭社區規約
    影本1 份在卷可參（見本院卷第17至36頁），此部分給付自
    屬給付有確定期限者，是被告對原告所負管理費之債務，依
    系爭社區規約本應定期按時繳納，其所積欠之各期管理費，
    於本件起訴前自均已屆期，被告之給付即陷於遲延，當應負
    遲延責任；而原告請求積欠管制條碼費及律師費部分，則屬
    無確定期限之給付，自應經原告之催告而未為給付，被告始
    負遲延責任。準此，原告就其得請求被告給付之金額部分，
    應加計自起訴狀繕本送達翌日即110年3月22日（於110年3月
    11日寄存送達，自該日起10日即110年3月21日生送達效力，
    見本院卷一第249、259、271、277、279、283、287頁）起
    至清償日止，按週年利率5%計算之利息，核無不合，自應准
    許。
五、綜上所述，原告依公寓大廈管理條例第21條之規定及系爭社
    區規約第17條之約定，請求被告給付如主文第1 項所示之金
    額及利息，洵屬有據，均應准許。
六、本件係就民事訴訟法第427 條第1 項訴訟適用簡易程序所為
    被告敗訴之判決，依同法第389 條第1 項第3 款規定，應職
    權宣告假執行。原告雖陳明願供擔保請求宣告假執行，惟其
    假執行之聲請，僅係促請本院為上開宣告假執行之職權發動
    而已，爰不另為假執行准駁之諭知。
七、訴訟費用負擔之依據：民事訴訟法第78條。
中　　華　　民　　國　　110 　年　　12　　月　　24　　日
                  竹東簡易庭  法  官  黃致毅
以上正本係照原本作成。
如不服本判決，須於判決送達後20日內向本庭提出上訴狀（應按
他造當事人之人數附繕本）；如委任律師提起上訴者，應一併繳
納上訴審裁判費。
中　　華　　民　　國　　110 　年　　12　　月　　24　　日
                              書記官  蕭宛琴
　　　　　　　　　　　　　　　　　　
附表：
編號 被告姓名 每期管理費  欠繳起迄年月 期數 欠繳管理費 欠繳條碼費 律師費分擔額 總金額  1 張錦榮 7,200元 (東A區) 108年9月至109年2月 1  7,200元 無 2,727元  9,927元 2 李淵貴 7,200元 (東A區) 106年3月至109年8月 7 50,400元 無 2,727元 53,127元 3 李秋賢 7,200元 (中區) 108年9月至109年2月 1  7,200元 150元 2,727元 10,077元 4 林培瑛 7,200元 (北區) 108年3月至109年8月 2 14,400元 無 2,727元 17,127元 5 曾家駿 7,200元 (北區) 109年3月至110年8月 1  7,200元 無 2,727元  9,927元 6 葉慧珍 7,200元 (北區) 109年3月至110年8月 1  7,200元 無 2,727元  9,927元 7 蘇美姬 6,000元 (墅B區) 109年3月至110年8月 1  6,000元 無 2,727元  8,727元 單位：元/新臺幣。日期/民國。